<?xml version="1.0" encoding="UTF-8" standalone="yes"?>
<Wordlist>
    <Paradigm pdgId="1215821" lemma="анкерава+ць" tag="VTPNX" meaning="накладваць анафему на каго-небудзь">
        <Variant id="a" lemma="анкерава+ць">
            <Slounik name="piskunou2012" idx="13968">{b}анкерава´ць{/b} {i}зак.{/i} і {i}незак.{/i}, -ру´ю, -ру´е /// v4{sup}2{/sup}</Slounik>
            <Form tag="0">анкерава+ць</Form>
            <Form tag="F1S">анкеру+ю</Form>
            <Form tag="F2S">анкеру+еш</Form>
            <Form tag="F3S">анкеру+е</Form>
            <Form tag="F1P">анкеру+ем</Form>
            <Form tag="F2P">анкеру+еце</Form>
            <Form tag="F3P">анкеру+юць</Form>
            <Form tag="PMS">анкерава+ў</Form>
            <Form tag="PFS">анкерава+ла</Form>
            <Form tag="PNS">анкерава+ла</Form>
            <Form tag="PXP">анкерава+лі</Form>
            <Form tag="I2S">анкеру+й</Form>
            <Form tag="I2P">анкеру+йце</Form>
            <Form tag="FG">анкерава+ўшы</Form>
        </Variant>
    </Paradigm>
    <Paradigm pdgId="1313116" lemma="анкерава+ць" tag="VTMNX" meaning="замацаваць (замацоўваць) канструкцыю пэўным чынам">
        <Variant id="a" pravapis="A2008" lemma="анкерава+ць">
            <Slounik name="piskunou2012" idx="13968">{b}анкерава´ць{/b} {i}зак.{/i} і {i}незак.{/i}, -ру´ю, -ру´е /// v4{sup}2{/sup}</Slounik>
            <Form tag="0">анкерава+ць</Form>
            <Form tag="R1S">анкеру+ю</Form>
            <Form tag="R2S">анкеру+еш</Form>
            <Form tag="R3S">анкеру+е</Form>
            <Form tag="R1P">анкеру+ем</Form>
            <Form tag="R2P">анкеру+еце</Form>
            <Form tag="R3P">анкеру+юць</Form>
            <Form tag="PMS">анкерава+ў</Form>
            <Form tag="PFS">анкерава+ла</Form>
            <Form tag="PNS">анкерава+ла</Form>
            <Form tag="PXP">анкерава+лі</Form>
            <Form tag="I2S">анкеру+й</Form>
            <Form tag="I2P">анкеру+йце</Form>
            <Form tag="RG">анкеру+ючы</Form>
        </Variant>
    </Paradigm>
    <Paradigm pdgId="1216016" lemma="атаксава+ць" tag="VTPNX" meaning="ацаніць што-небудзь">
        <Variant id="a" pravapis="A2008" lemma="атаксава+ць">
            <Slounik name="piskunou2012" idx="18264">{b}атаксава´ць{/b} {i}зак.{/i}, -су´ю, -су´е /// v4{sup}2{/sup}</Slounik>
            <Form tag="0">атаксава+ць</Form>
            <Form tag="F1S">атаксу+ю</Form>
            <Form tag="F2S">атаксу+еш</Form>
            <Form tag="F3S">атаксу+е</Form>
            <Form tag="F1P">атаксу+ем</Form>
            <Form tag="F2P">атаксу+еце</Form>
            <Form tag="F3P">атаксу+юць</Form>
            <Form tag="PMS">атаксава+ў</Form>
            <Form tag="PFS">атаксава+ла</Form>
            <Form tag="PNS">атаксава+ла</Form>
            <Form tag="PXP">атаксава+лі</Form>
            <Form tag="I2S">атаксу+й</Form>
            <Form tag="I2P">атаксу+йце</Form>
            <Form tag="PG">атаксава+ўшы</Form>
        </Variant>
    </Paradigm>
    <Paradigm pdgId="1313193" lemma="дэзынфектава+ць" tag="VTMNX">
        <Variant id="a" lemma="дэзынфектава+ць">
            <Slounik name="piskunou2012" idx="56249">{b}дэзынфектава´ць{/b} {i}зак.{/i} {i}і{/i} {i}незак.{/i}, {i}неал.{/i}, -ту´ю, -ту´е /// v4{sup}2{/sup}</Slounik>
            <Form tag="0">дэзынфектава+ць</Form>
            <Form tag="R1S">дэзынфекту+ю</Form>
            <Form tag="R2S">дэзынфекту+еш</Form>
            <Form tag="R3S">дэзынфекту+е</Form>
            <Form tag="R1P">дэзынфекту+ем</Form>
            <Form tag="R2P">дэзынфекту+еце</Form>
            <Form tag="R3P">дэзынфекту+юць</Form>
            <Form tag="PMS">дэзынфектава+ў</Form>
            <Form tag="PFS">дэзынфектава+ла</Form>
            <Form tag="PNS">дэзынфектава+ла</Form>
            <Form tag="PXP">дэзынфектава+лі</Form>
            <Form tag="I2S">дэзынфекту+й</Form>
            <Form tag="I2P">дэзынфекту+йце</Form>
            <Form tag="RG">дэзынфекту+ючы</Form>
        </Variant>
    </Paradigm>
    <Paradigm pdgId="1218181" lemma="дэзынфектава+ць" tag="VTPNX">
        <Variant id="a" pravapis="A2008" lemma="дэзынфектава+ць">
            <Slounik name="piskunou2012" idx="56249">{b}дэзынфектава´ць{/b} {i}зак.{/i} {i}і{/i} {i}незак.{/i}, {i}неал.{/i}, -ту´ю, -ту´е /// v4{sup}2{/sup}</Slounik>
            <Form tag="0">дэзынфектава+ць</Form>
            <Form tag="F1S">дэзынфекту+ю</Form>
            <Form tag="F2S">дэзынфекту+еш</Form>
            <Form tag="F3S">дэзынфекту+е</Form>
            <Form tag="F1P">дэзынфекту+ем</Form>
            <Form tag="F2P">дэзынфекту+еце</Form>
            <Form tag="F3P">дэзынфекту+юць</Form>
            <Form tag="PMS">дэзынфектава+ў</Form>
            <Form tag="PFS">дэзынфектава+ла</Form>
            <Form tag="PNS">дэзынфектава+ла</Form>
            <Form tag="PXP">дэзынфектава+лі</Form>
            <Form tag="I2S">дэзынфекту+й</Form>
            <Form tag="I2P">дэзынфекту+йце</Form>
            <Form tag="PG">дэзынфектава+ўшы</Form>
        </Variant>
    </Paradigm>
    <Paradigm pdgId="1219050" lemma="занервава+ць" tag="VTPNX">
        <Variant id="a" pravapis="A2008" lemma="занервава+ць">
            <Slounik name="piskunou2012" idx="63865">{b}занервава´ць{/b} {i}зак.{/i}, занерву´ю, -ву´е /// v4{sup}2{/sup}</Slounik>
            <Form tag="0">занервава+ць</Form>
            <Form tag="F1S">занерву+ю</Form>
            <Form tag="F2S">занерву+еш</Form>
            <Form tag="F3S">занерву+е</Form>
            <Form tag="F1P">занерву+ем</Form>
            <Form tag="F2P">занерву+еце</Form>
            <Form tag="F3P">занерву+юць</Form>
            <Form tag="PMS">занервава+ў</Form>
            <Form tag="PFS">занервава+ла</Form>
            <Form tag="PNS">занервава+ла</Form>
            <Form tag="PXP">занервава+лі</Form>
            <Form tag="I2S">занерву+й</Form>
            <Form tag="I2P">занерву+йце</Form>
            <Form tag="PG">занервава+ўшы</Form>
        </Variant>
    </Paradigm>
    <Paradigm pdgId="1220169" lemma="зейгерава+цца" tag="VIMRX">
        <Variant id="a" pravapis="A2008" lemma="зейгерава+цца">
            <Slounik name="piskunou2012" idx="70745">{b}зейгерава´цца{/b} {i}незак.{/i}, -ру´ецца /// v4{sup}2{/sup}</Slounik>
            <Form tag="0">зейгерава+цца</Form>
            <Form tag="R1S">зейгеру+юся</Form>
            <Form tag="R2S">зейгеру+ешся</Form>
            <Form tag="R3S">зейгеру+ецца</Form>
            <Form tag="R1P">зейгеру+емся</Form>
            <Form tag="R2P">зейгеру+ецеся</Form>
            <Form tag="R3P">зейгеру+юцца</Form>
            <Form tag="PMS">зейгерава+ўся</Form>
            <Form tag="PFS">зейгерава+лася</Form>
            <Form tag="PNS">зейгерава+лася</Form>
            <Form tag="PXP">зейгерава+ліся</Form>
            <Form tag="I2S">зейгеру+йся</Form>
            <Form tag="I2P">зейгеру+йцеся</Form>
            <Form tag="RG">зейгеру+ючыся</Form>
        </Variant>
    </Paradigm>
    <Paradigm pdgId="1220271" lemma="змакетава+ць" tag="VTPNX">
        <Variant id="a" pravapis="A2008" lemma="змакетава+ць">
            <Slounik name="piskunou2012" idx="71780">{b}змакетава´ць{/b} {i}зак.{/i}, -ту´ю, -ту´е /// v4{sup}2{/sup}</Slounik>
            <Form tag="0">змакетава+ць</Form>
            <Form tag="F1S">змакету+ю</Form>
            <Form tag="F2S">змакету+еш</Form>
            <Form tag="F3S">змакету+е</Form>
            <Form tag="F1P">змакету+ем</Form>
            <Form tag="F2P">змакету+еце</Form>
            <Form tag="F3P">змакету+юць</Form>
            <Form tag="PMS">змакетава+ў</Form>
            <Form tag="PFS">змакетава+ла</Form>
            <Form tag="PNS">змакетава+ла</Form>
            <Form tag="PXP">змакетава+лі</Form>
            <Form tag="I2S">змакету+й</Form>
            <Form tag="I2P">змакету+йце</Form>
            <Form tag="PG">змакетава+ўшы</Form>
        </Variant>
    </Paradigm>
    <Paradigm pdgId="1220430" lemma="знівелява+ць" tag="VTPNX">
        <Variant id="a" pravapis="A2008" lemma="знівелява+ць">
            <Slounik name="piskunou2012" idx="72688">{b}знівелява´ць{/b} {i}зак.{/i}, -лю´ю, -лю´е /// v4{sup}2{/sup}</Slounik>
            <Form tag="0">знівелява+ць</Form>
            <Form tag="F1S">знівелю+ю</Form>
            <Form tag="F2S">знівелю+еш</Form>
            <Form tag="F3S">знівелю+е</Form>
            <Form tag="F1P">знівелю+ем</Form>
            <Form tag="F2P">знівелю+еце</Form>
            <Form tag="F3P">знівелю+юць</Form>
            <Form tag="PMS">знівелява+ў</Form>
            <Form tag="PFS">знівелява+ла</Form>
            <Form tag="PNS">знівелява+ла</Form>
            <Form tag="PXP">знівелява+лі</Form>
            <Form tag="I2S">знівелю+й</Form>
            <Form tag="I2P">знівелю+йце</Form>
            <Form tag="PG">знівелява+ўшы</Form>
        </Variant>
    </Paradigm>
    <Paradigm pdgId="1220672" lemma="какетава+ць" tag="VIMNX">
        <Variant id="a" pravapis="A2008" lemma="какетава+ць">
            <Slounik name="piskunou2012" idx="77472">{b}какетава´ць{/b} {i}незак.{/i}, -ту´ю, -ту´е /// v4{sup}2{/sup}</Slounik>
            <Form tag="0">какетава+ць</Form>
            <Form tag="R1S">какету+ю</Form>
            <Form tag="R2S">какету+еш</Form>
            <Form tag="R3S">какету+е</Form>
            <Form tag="R1P">какету+ем</Form>
            <Form tag="R2P">какету+еце</Form>
            <Form tag="R3P">какету+юць</Form>
            <Form tag="PMS">какетава+ў</Form>
            <Form tag="PFS">какетава+ла</Form>
            <Form tag="PNS">какетава+ла</Form>
            <Form tag="PXP">какетава+лі</Form>
            <Form tag="I2S">какету+й</Form>
            <Form tag="I2P">какету+йце</Form>
            <Form tag="RG">какету+ючы</Form>
        </Variant>
    </Paradigm>
    <Paradigm pdgId="1220724" lemma="канферава+ць" tag="VDMNX" meaning="выступаць у якасці канферансье (напр., канфераваць канцэрт і без прамога дапаўнення)">
        <Variant id="a" pravapis="A2008" lemma="канферава+ць">
            <Slounik name="piskunou2012" idx="79998">{b}канферава´ць{/b} {i}незак.{/i}, {i}тэатр.{/i}, -ру´ю, -ру´е /// v4{sup}2{/sup}</Slounik>
            <Form tag="0">канферава+ць</Form>
            <Form tag="R1S">канферу+ю</Form>
            <Form tag="R2S">канферу+еш</Form>
            <Form tag="R3S">канферу+е</Form>
            <Form tag="R1P">канферу+ем</Form>
            <Form tag="R2P">канферу+еце</Form>
            <Form tag="R3P">канферу+юць</Form>
            <Form tag="PMS">канферава+ў</Form>
            <Form tag="PFS">канферава+ла</Form>
            <Form tag="PNS">канферава+ла</Form>
            <Form tag="PXP">канферава+лі</Form>
            <Form tag="I2S">канферу+й</Form>
            <Form tag="I2P">канферу+йце</Form>
            <Form tag="RG">канферу+ючы</Form>
        </Variant>
    </Paradigm>
    <Paradigm pdgId="1220832" lemma="кепкава+ць" tag="VIMNX">
        <Variant id="a" pravapis="A2008" lemma="кепкава+ць">
            <Slounik name="piskunou2012" idx="83427">{b}кепкава´ць{/b}* {i}незак.{/i}, -ку´ю, -ку´е ({i}жартаваць{/i}) /// v4{sup}2{/sup}</Slounik>
            <Form tag="0">кепкава+ць</Form>
            <Form tag="R1S">кепку+ю</Form>
            <Form tag="R2S">кепку+еш</Form>
            <Form tag="R3S">кепку+е</Form>
            <Form tag="R1P">кепку+ем</Form>
            <Form tag="R2P">кепку+еце</Form>
            <Form tag="R3P">кепку+юць</Form>
            <Form tag="PMS">кепкава+ў</Form>
            <Form tag="PFS">кепкава+ла</Form>
            <Form tag="PNS">кепкава+ла</Form>
            <Form tag="PXP">кепкава+лі</Form>
            <Form tag="I2S">кепку+й</Form>
            <Form tag="I2P">кепку+йце</Form>
            <Form tag="RG">кепку+ючы</Form>
        </Variant>
    </Paradigm>
    <Paradigm pdgId="1221399" lemma="набанкетава+ць" tag="VIPNX" meaning="навесяліцца, нагуляцца">
        <Variant id="a" pravapis="A2008" lemma="набанкетава+ць">
            <Slounik name="piskunou2012" idx="102341">{b}набанкетава´ць{/b}* {i}зак.{/i}, -ту´ю, -ту´е /// v4{sup}2{/sup}</Slounik>
            <Form tag="0">набанкетава+ць</Form>
            <Form tag="F1S">набанкету+ю</Form>
            <Form tag="F2S">набанкету+еш</Form>
            <Form tag="F3S">набанкету+е</Form>
            <Form tag="F1P">набанкету+ем</Form>
            <Form tag="F2P">набанкету+еце</Form>
            <Form tag="F3P">набанкету+юць</Form>
            <Form tag="PMS">набанкетава+ў</Form>
            <Form tag="PFS">набанкетава+ла</Form>
            <Form tag="PNS">набанкетава+ла</Form>
            <Form tag="PXP">набанкетава+лі</Form>
            <Form tag="I2S">набанкету+й</Form>
            <Form tag="I2P">набанкету+йце</Form>
            <Form tag="PG">набанкетава+ўшы</Form>
        </Variant>
    </Paradigm>
    <Paradigm pdgId="1222312" lemma="недаінвестава+ць" tag="VTPNX">
        <Variant id="a" pravapis="A2008" lemma="недаінвестава+ць">
            <Slounik name="piskunou2012" idx="111430">{b}недаінвестава´ць{/b} {i}зак.{/i} і {i}незак.{/i}, -ту´ю, -ту´е /// v4{sup}2{/sup}</Slounik>
            <Form tag="0">недаінвестава+ць</Form>
            <Form tag="F1S">недаінвесту+ю</Form>
            <Form tag="F2S">недаінвесту+еш</Form>
            <Form tag="F3S">недаінвесту+е</Form>
            <Form tag="F1P">недаінвесту+ем</Form>
            <Form tag="F2P">недаінвесту+еце</Form>
            <Form tag="F3P">недаінвесту+юць</Form>
            <Form tag="PMS">недаінвестава+ў</Form>
            <Form tag="PFS">недаінвестава+ла</Form>
            <Form tag="PNS">недаінвестава+ла</Form>
            <Form tag="PXP">недаінвестава+лі</Form>
            <Form tag="I2S">недаінвесту+й</Form>
            <Form tag="I2P">недаінвесту+йце</Form>
            <Form tag="PG">недаінвестава+ўшы</Form>
        </Variant>
    </Paradigm>
    <Paradigm pdgId="1222405" lemma="нікелява+ць" tag="VTMNX" meaning="пакрываць паверхню чаго-небудзь нікелем">
        <Variant id="a" pravapis="A2008" lemma="нікелява+ць">
            <Slounik name="piskunou2012" idx="115911">{b}нікелява´ць{/b} {i}незак.{/i}, -лю´ю, -лю´е /// v4{sup}2{/sup}</Slounik>
            <Form tag="0">нікелява+ць</Form>
            <Form tag="R1S">нікелю+ю</Form>
            <Form tag="R2S">нікелю+еш</Form>
            <Form tag="R3S">нікелю+е</Form>
            <Form tag="R1P">нікелю+ем</Form>
            <Form tag="R2P">нікелю+еце</Form>
            <Form tag="R3P">нікелю+юць</Form>
            <Form tag="PMS">нікелява+ў</Form>
            <Form tag="PFS">нікелява+ла</Form>
            <Form tag="PNS">нікелява+ла</Form>
            <Form tag="PXP">нікелява+лі</Form>
            <Form tag="I2S">нікелю+й</Form>
            <Form tag="I2P">нікелю+йце</Form>
            <Form tag="RG">нікелю+ючы</Form>
        </Variant>
    </Paradigm>
    <Paradigm pdgId="1223520" lemma="пакайфава+ць" tag="VIPNX">
        <Variant id="a" pravapis="A2008" lemma="пакайфава+ць">
            <Slounik name="piskunou2012" idx="127394">{b}пакайфава´ць{/b}* {i}зак.{/i}, -фу´ю, -фу´е /// v4{sup}2{/sup}</Slounik>
            <Form tag="0">пакайфава+ць</Form>
            <Form tag="F1S">пакайфу+ю</Form>
            <Form tag="F2S">пакайфу+еш</Form>
            <Form tag="F3S">пакайфу+е</Form>
            <Form tag="F1P">пакайфу+ем</Form>
            <Form tag="F2P">пакайфу+еце</Form>
            <Form tag="F3P">пакайфу+юць</Form>
            <Form tag="PMS">пакайфава+ў</Form>
            <Form tag="PFS">пакайфава+ла</Form>
            <Form tag="PNS">пакайфава+ла</Form>
            <Form tag="PXP">пакайфава+лі</Form>
            <Form tag="I2S">пакайфу+й</Form>
            <Form tag="I2P">пакайфу+йце</Form>
            <Form tag="PG">пакайфава+ўшы</Form>
        </Variant>
    </Paradigm>
    <Paradigm pdgId="1223823" lemma="панервава+ць" tag="VDPNX" meaning="крыху панервавацца; зрабіць каго-небудзь нервовым, выклікаць нервовасць каго-небудзь">
        <Variant id="a" pravapis="A2008" lemma="панервава+ць">
            <Slounik name="piskunou2012" idx="130274">{b}панервава´ць{/b} {i}зак.{/i}, панерву´ю, -у´е /// v4{sup}2{/sup}</Slounik>
            <Form tag="0">панервава+ць</Form>
            <Form tag="F1S">панерву+ю</Form>
            <Form tag="F2S">панерву+еш</Form>
            <Form tag="F3S">панерву+е</Form>
            <Form tag="F1P">панерву+ем</Form>
            <Form tag="F2P">панерву+еце</Form>
            <Form tag="F3P">панерву+юць</Form>
            <Form tag="PMS">панервава+ў</Form>
            <Form tag="PFS">панервава+ла</Form>
            <Form tag="PNS">панервава+ла</Form>
            <Form tag="PXP">панервава+лі</Form>
            <Form tag="I2S">панерву+й</Form>
            <Form tag="I2P">панерву+йце</Form>
            <Form tag="PG">панервава+ўшы</Form>
        </Variant>
    </Paradigm>
    <Paradigm pdgId="1224213" lemma="пасерава+цца" tag="VIMRX">
        <Variant id="a" pravapis="A2008" lemma="пасерава+цца">
            <Slounik name="piskunou2012" idx="134123">{b}пасерава´цца{/b} {i}незак.{/i}, -серу´ецца /// v4{sup}2{/sup}</Slounik>
            <Form tag="0">пасерава+цца</Form>
            <Form tag="R1S">пасеру+юся</Form>
            <Form tag="R2S">пасеру+ешся</Form>
            <Form tag="R3S">пасеру+ецца</Form>
            <Form tag="R1P">пасеру+емся</Form>
            <Form tag="R2P">пасеру+ецеся</Form>
            <Form tag="R3P">пасеру+юцца</Form>
            <Form tag="PMS">пасерава+ўся</Form>
            <Form tag="PFS">пасерава+лася</Form>
            <Form tag="PNS">пасерава+лася</Form>
            <Form tag="PXP">пасерава+ліся</Form>
            <Form tag="I2S">пасеру+йся</Form>
            <Form tag="I2P">пасеру+йцеся</Form>
            <Form tag="RG">пасеру+ючыся</Form>
        </Variant>
    </Paradigm>
    <Paradigm pdgId="1313350" lemma="пасерава+ць" tag="VTMNX" meaning="падвергнуць (падвяргаць) што-небудзь цеплавой апрацоўцы">
        <Variant id="a" lemma="пасерава+ць">
            <Slounik name="piskunou2012" idx="134124">{b}пасерава´ць{/b} {i}зак.{/i} і {i}незак.{/i}, {i}кул.{/i}, -серу´ю, -серу´е /// v4{sup}2{/sup}</Slounik>
            <Form tag="0">пасерава+ць</Form>
            <Form tag="R1S">пасеру+ю</Form>
            <Form tag="R2S">пасеру+еш</Form>
            <Form tag="R3S">пасеру+е</Form>
            <Form tag="R1P">пасеру+ем</Form>
            <Form tag="R2P">пасеру+еце</Form>
            <Form tag="R3P">пасеру+юць</Form>
            <Form tag="PMS">пасерава+ў</Form>
            <Form tag="PFS">пасерава+ла</Form>
            <Form tag="PNS">пасерава+ла</Form>
            <Form tag="PXP">пасерава+лі</Form>
            <Form tag="I2S">пасеру+й</Form>
            <Form tag="I2P">пасеру+йце</Form>
            <Form tag="RG">пасеру+ючы</Form>
        </Variant>
    </Paradigm>
    <Paradigm pdgId="1224214" lemma="пасерава+ць" tag="VTPNX" meaning="падвергнуць (падвяргаць) што-небудзь цеплавой апрацоўцы">
        <Variant id="a" pravapis="A2008" lemma="пасерава+ць">
            <Slounik name="piskunou2012" idx="134124">{b}пасерава´ць{/b} {i}зак.{/i} і {i}незак.{/i}, {i}кул.{/i}, -серу´ю, -серу´е /// v4{sup}2{/sup}</Slounik>
            <Form tag="0">пасерава+ць</Form>
            <Form tag="F1S">пасеру+ю</Form>
            <Form tag="F2S">пасеру+еш</Form>
            <Form tag="F3S">пасеру+е</Form>
            <Form tag="F1P">пасеру+ем</Form>
            <Form tag="F2P">пасеру+еце</Form>
            <Form tag="F3P">пасеру+юць</Form>
            <Form tag="PMS">пасерава+ў</Form>
            <Form tag="PFS">пасерава+ла</Form>
            <Form tag="PNS">пасерава+ла</Form>
            <Form tag="PXP">пасерава+лі</Form>
            <Form tag="I2S">пасеру+й</Form>
            <Form tag="I2P">пасеру+йце</Form>
            <Form tag="PG">пасерава+ўшы</Form>
        </Variant>
    </Paradigm>
    <Paradigm pdgId="1224605" lemma="пашпегава+ць" tag="VIPNX" meaning="пашпіёніць">
        <Variant id="a" pravapis="A2008" lemma="пашпегава+ць">
            <Slounik name="piskunou2012" idx="138188">{b}пашпегава´ць{/b}* {i}зак.{/i}, -гу´ю, -гу´е /// v4{sup}2{/sup}</Slounik>
            <Form tag="0">пашпегава+ць</Form>
            <Form tag="F1S">пашпегу+ю</Form>
            <Form tag="F2S">пашпегу+еш</Form>
            <Form tag="F3S">пашпегу+е</Form>
            <Form tag="F1P">пашпегу+ем</Form>
            <Form tag="F2P">пашпегу+еце</Form>
            <Form tag="F3P">пашпегу+юць</Form>
            <Form tag="PMS">пашпегава+ў</Form>
            <Form tag="PFS">пашпегава+ла</Form>
            <Form tag="PNS">пашпегава+ла</Form>
            <Form tag="PXP">пашпегава+лі</Form>
            <Form tag="I2S">пашпегу+й</Form>
            <Form tag="I2P">пашпегу+йце</Form>
            <Form tag="PG">пашпегава+ўшы</Form>
        </Variant>
    </Paradigm>
    <Paradigm pdgId="1225389" lemma="прадэзынфектава+ць" tag="VTPNX">
        <Variant id="a" pravapis="A2008" lemma="прадэзынфектава+ць">
            <Slounik name="piskunou2012" idx="148785">{b}прадэзынфектава´ць{/b} {i}зак.{/i}, {i}неал.{/i}, -ту´ю, -ту´е /// v4{sup}2{/sup}</Slounik>
            <Form tag="0">прадэзынфектава+ць</Form>
            <Form tag="F1S">прадэзынфекту+ю</Form>
            <Form tag="F2S">прадэзынфекту+еш</Form>
            <Form tag="F3S">прадэзынфекту+е</Form>
            <Form tag="F1P">прадэзынфекту+ем</Form>
            <Form tag="F2P">прадэзынфекту+еце</Form>
            <Form tag="F3P">прадэзынфекту+юць</Form>
            <Form tag="PMS">прадэзынфектава+ў</Form>
            <Form tag="PFS">прадэзынфектава+ла</Form>
            <Form tag="PNS">прадэзынфектава+ла</Form>
            <Form tag="PXP">прадэзынфектава+лі</Form>
            <Form tag="I2S">прадэзынфекту+й</Form>
            <Form tag="I2P">прадэзынфекту+йце</Form>
            <Form tag="PG">прадэзынфектава+ўшы</Form>
        </Variant>
    </Paradigm>
    <Paradigm pdgId="1225536" lemma="пранівелява+ць" tag="VTPNX">
        <Variant id="a" pravapis="A2008" lemma="пранівелява+ць">
            <Slounik name="piskunou2012" idx="150183">{b}пранівелява´ць{/b} {i}зак.{/i}, -лю´ю, -лю´е /// v4{sup}2{/sup}</Slounik>
            <Form tag="0">пранівелява+ць</Form>
            <Form tag="F1S">пранівелю+ю</Form>
            <Form tag="F2S">пранівелю+еш</Form>
            <Form tag="F3S">пранівелю+е</Form>
            <Form tag="F1P">пранівелю+ем</Form>
            <Form tag="F2P">пранівелю+еце</Form>
            <Form tag="F3P">пранівелю+юць</Form>
            <Form tag="PMS">пранівелява+ў</Form>
            <Form tag="PFS">пранівелява+ла</Form>
            <Form tag="PNS">пранівелява+ла</Form>
            <Form tag="PXP">пранівелява+лі</Form>
            <Form tag="I2S">пранівелю+й</Form>
            <Form tag="I2P">пранівелю+йце</Form>
            <Form tag="PG">пранівелява+ўшы</Form>
        </Variant>
    </Paradigm>
    <Paradigm pdgId="1225766" lemma="прашпегава+ць" tag="VDPNX" meaning="прашпегаваць што-небудзь і без прамога дапаўнення (пра каго-небудзь, што-небудзь, аб кім-небудзь, чым-небудзь)">
        <Variant id="a" pravapis="A2008" lemma="прашпегава+ць">
            <Slounik name="piskunou2012" idx="152411">{b}прашпегава´ць{/b}* {i}зак.{/i}, -гу´ю, -гу´е ({i}выведаць роспытамі{/i}) /// v4{sup}2{/sup}</Slounik>
            <Form tag="0">прашпегава+ць</Form>
            <Form tag="F1S">прашпегу+ю</Form>
            <Form tag="F2S">прашпегу+еш</Form>
            <Form tag="F3S">прашпегу+е</Form>
            <Form tag="F1P">прашпегу+ем</Form>
            <Form tag="F2P">прашпегу+еце</Form>
            <Form tag="F3P">прашпегу+юць</Form>
            <Form tag="PMS">прашпегава+ў</Form>
            <Form tag="PFS">прашпегава+ла</Form>
            <Form tag="PNS">прашпегава+ла</Form>
            <Form tag="PXP">прашпегава+лі</Form>
            <Form tag="I2S">прашпегу+й</Form>
            <Form tag="I2P">прашпегу+йце</Form>
            <Form tag="PG">прашпегава+ўшы</Form>
        </Variant>
    </Paradigm>
    <Paradigm pdgId="1313395" lemma="рэканвертава+ць" tag="VTMNX">
        <Variant id="a" lemma="рэканвертава+ць">
            <Slounik name="piskunou2012" idx="169248">{b}рэканвертава´ць{/b} {i}зак.{/i} і {i}незак.{/i}, -ту´ю, -ту´е /// v4{sup}2{/sup}</Slounik>
            <Form tag="0">рэканвертава+ць</Form>
            <Form tag="R1S">рэканверту+ю</Form>
            <Form tag="R2S">рэканверту+еш</Form>
            <Form tag="R3S">рэканверту+е</Form>
            <Form tag="R1P">рэканверту+ем</Form>
            <Form tag="R2P">рэканверту+еце</Form>
            <Form tag="R3P">рэканверту+юць</Form>
            <Form tag="PMS">рэканвертава+ў</Form>
            <Form tag="PFS">рэканвертава+ла</Form>
            <Form tag="PNS">рэканвертава+ла</Form>
            <Form tag="PXP">рэканвертава+лі</Form>
            <Form tag="I2S">рэканверту+й</Form>
            <Form tag="I2P">рэканверту+йце</Form>
            <Form tag="RG">рэканверту+ючы</Form>
        </Variant>
    </Paradigm>
    <Paradigm pdgId="1227220" lemma="рэканвертава+ць" tag="VTPNX">
        <Variant id="a" pravapis="A2008" lemma="рэканвертава+ць">
            <Slounik name="piskunou2012" idx="169248">{b}рэканвертава´ць{/b} {i}зак.{/i} і {i}незак.{/i}, -ту´ю, -ту´е /// v4{sup}2{/sup}</Slounik>
            <Form tag="0">рэканвертава+ць</Form>
            <Form tag="F1S">рэканверту+ю</Form>
            <Form tag="F2S">рэканверту+еш</Form>
            <Form tag="F3S">рэканверту+е</Form>
            <Form tag="F1P">рэканверту+ем</Form>
            <Form tag="F2P">рэканверту+еце</Form>
            <Form tag="F3P">рэканверту+юць</Form>
            <Form tag="PMS">рэканвертава+ў</Form>
            <Form tag="PFS">рэканвертава+ла</Form>
            <Form tag="PNS">рэканвертава+ла</Form>
            <Form tag="PXP">рэканвертава+лі</Form>
            <Form tag="I2S">рэканверту+й</Form>
            <Form tag="I2P">рэканверту+йце</Form>
            <Form tag="PG">рэканвертава+ўшы</Form>
        </Variant>
    </Paradigm>
    <Paradigm pdgId="1227240" lemma="рэферава+цца" tag="VIMRX">
        <Variant id="a" pravapis="A2008" lemma="рэферава+цца">
            <Slounik name="piskunou2012" idx="169971">{b}рэферава´цца{/b} {i}незак.{/i}, -ру´ецца /// v4{sup}2{/sup}</Slounik>
            <Form tag="0">рэферава+цца</Form>
            <Form tag="R1S">рэферу+юся</Form>
            <Form tag="R2S">рэферу+ешся</Form>
            <Form tag="R3S">рэферу+ецца</Form>
            <Form tag="R1P">рэферу+емся</Form>
            <Form tag="R2P">рэферу+ецеся</Form>
            <Form tag="R3P">рэферу+юцца</Form>
            <Form tag="PMS">рэферава+ўся</Form>
            <Form tag="PFS">рэферава+лася</Form>
            <Form tag="PNS">рэферава+лася</Form>
            <Form tag="PXP">рэферава+ліся</Form>
            <Form tag="I2S">рэферу+йся</Form>
            <Form tag="I2P">рэферу+йцеся</Form>
            <Form tag="RG">рэферу+ючыся</Form>
        </Variant>
    </Paradigm>
    <Paradigm pdgId="1313412" lemma="рэферава+ць" tag="VTMNX">
        <Variant id="a" lemma="рэферава+ць">
            <Slounik name="piskunou2012" idx="169972">{b}рэферава´ць{/b} {i}зак.{/i} і {i}незак.{/i}, -ру´ю, -ру´е /// v4{sup}2{/sup}</Slounik>
            <Form tag="0">рэферава+ць</Form>
            <Form tag="R1S">рэферу+ю</Form>
            <Form tag="R2S">рэферу+еш</Form>
            <Form tag="R3S">рэферу+е</Form>
            <Form tag="R1P">рэферу+ем</Form>
            <Form tag="R2P">рэферу+еце</Form>
            <Form tag="R3P">рэферу+юць</Form>
            <Form tag="PMS">рэферава+ў</Form>
            <Form tag="PFS">рэферава+ла</Form>
            <Form tag="PNS">рэферава+ла</Form>
            <Form tag="PXP">рэферава+лі</Form>
            <Form tag="I2S">рэферу+й</Form>
            <Form tag="I2P">рэферу+йце</Form>
            <Form tag="RG">рэферу+ючы</Form>
        </Variant>
    </Paradigm>
    <Paradigm pdgId="1227241" lemma="рэферава+ць" tag="VTPNX">
        <Variant id="a" pravapis="A2008" lemma="рэферава+ць">
            <Slounik name="piskunou2012" idx="169972">{b}рэферава´ць{/b} {i}зак.{/i} і {i}незак.{/i}, -ру´ю, -ру´е /// v4{sup}2{/sup}</Slounik>
            <Form tag="0">рэферава+ць</Form>
            <Form tag="F1S">рэферу+ю</Form>
            <Form tag="F2S">рэферу+еш</Form>
            <Form tag="F3S">рэферу+е</Form>
            <Form tag="F1P">рэферу+ем</Form>
            <Form tag="F2P">рэферу+еце</Form>
            <Form tag="F3P">рэферу+юць</Form>
            <Form tag="PMS">рэферава+ў</Form>
            <Form tag="PFS">рэферава+ла</Form>
            <Form tag="PNS">рэферава+ла</Form>
            <Form tag="PXP">рэферава+лі</Form>
            <Form tag="I2S">рэферу+й</Form>
            <Form tag="I2P">рэферу+йце</Form>
            <Form tag="PG">рэферава+ўшы</Form>
        </Variant>
    </Paradigm>
    <Paradigm pdgId="1227217" lemma="рэінфектава+ць" tag="VTPNX">
        <Variant id="a" pravapis="A2008" lemma="рэінфектава+ць">
            <Slounik name="piskunou2012" idx="169145">{b}рэінфектава´ць{/b} {i}зак.{/i} і {i}незак.{/i}, {i}неал.{/i}, -ту´ю, -ту´е /// v4{sup}2{/sup}</Slounik>
            <Form tag="0">рэінфектава+ць</Form>
            <Form tag="F1S">рэінфекту+ю</Form>
            <Form tag="F2S">рэінфекту+еш</Form>
            <Form tag="F3S">рэінфекту+е</Form>
            <Form tag="F1P">рэінфекту+ем</Form>
            <Form tag="F2P">рэінфекту+еце</Form>
            <Form tag="F3P">рэінфекту+юць</Form>
            <Form tag="PMS">рэінфектава+ў</Form>
            <Form tag="PFS">рэінфектава+ла</Form>
            <Form tag="PNS">рэінфектава+ла</Form>
            <Form tag="PXP">рэінфектава+лі</Form>
            <Form tag="I2S">рэінфекту+й</Form>
            <Form tag="I2P">рэінфекту+йце</Form>
            <Form tag="PG">рэінфектава+ўшы</Form>
        </Variant>
    </Paradigm>
    <Paradigm pdgId="1313392" lemma="рэінфектава+ць" tag="VTMNX">
        <Variant id="a" lemma="рэінфектава+ць">
            <Slounik name="piskunou2012" idx="169145">{b}рэінфектава´ць{/b} {i}зак.{/i} і {i}незак.{/i}, {i}неал.{/i}, -ту´ю, -ту´е /// v4{sup}2{/sup}</Slounik>
            <Form tag="0">рэінфектава+ць</Form>
            <Form tag="R1S">рэінфекту+ю</Form>
            <Form tag="R2S">рэінфекту+еш</Form>
            <Form tag="R3S">рэінфекту+е</Form>
            <Form tag="R1P">рэінфекту+ем</Form>
            <Form tag="R2P">рэінфекту+еце</Form>
            <Form tag="R3P">рэінфекту+юць</Form>
            <Form tag="PMS">рэінфектава+ў</Form>
            <Form tag="PFS">рэінфектава+ла</Form>
            <Form tag="PNS">рэінфектава+ла</Form>
            <Form tag="PXP">рэінфектава+лі</Form>
            <Form tag="I2S">рэінфекту+й</Form>
            <Form tag="I2P">рэінфекту+йце</Form>
            <Form tag="RG">рэінфекту+ючы</Form>
        </Variant>
    </Paradigm>
    <Paradigm pdgId="1227720" lemma="спасерава+ць" tag="VTPNX">
        <Variant id="a" pravapis="A2008" lemma="спасерава+ць">
            <Slounik name="piskunou2012" idx="180205">{b}спасерава´ць{/b} {i}зак.{/i}, {i}кул.{/i}, -ру´ю, -ру´е /// v4{sup}2{/sup}</Slounik>
            <Form tag="0">спасерава+ць</Form>
            <Form tag="F1S">спасеру+ю</Form>
            <Form tag="F2S">спасеру+еш</Form>
            <Form tag="F3S">спасеру+е</Form>
            <Form tag="F1P">спасеру+ем</Form>
            <Form tag="F2P">спасеру+еце</Form>
            <Form tag="F3P">спасеру+юць</Form>
            <Form tag="PMS">спасерава+ў</Form>
            <Form tag="PFS">спасерава+ла</Form>
            <Form tag="PNS">спасерава+ла</Form>
            <Form tag="PXP">спасерава+лі</Form>
            <Form tag="I2S">спасеру+й</Form>
            <Form tag="I2P">спасеру+йце</Form>
            <Form tag="PG">спасерава+ўшы</Form>
        </Variant>
    </Paradigm>
    <Paradigm pdgId="1227854" lemma="спрэзентава+ць" tag="VTPNX">
        <Variant id="a" pravapis="A2008" lemma="спрэзентава+ць">
            <Slounik name="piskunou2012" idx="181442">{b}спрэзентава´ць{/b} {i}зак.{/i}, -ту´ю, -ту´е /// v4{sup}2{/sup}</Slounik>
            <Form tag="0">спрэзентава+ць</Form>
            <Form tag="F1S">спрэзенту+ю</Form>
            <Form tag="F2S">спрэзенту+еш</Form>
            <Form tag="F3S">спрэзенту+е</Form>
            <Form tag="F1P">спрэзенту+ем</Form>
            <Form tag="F2P">спрэзенту+еце</Form>
            <Form tag="F3P">спрэзенту+юць</Form>
            <Form tag="PMS">спрэзентава+ў</Form>
            <Form tag="PFS">спрэзентава+ла</Form>
            <Form tag="PNS">спрэзентава+ла</Form>
            <Form tag="PXP">спрэзентава+лі</Form>
            <Form tag="I2S">спрэзенту+й</Form>
            <Form tag="I2P">спрэзенту+йце</Form>
            <Form tag="PG">спрэзентава+ўшы</Form>
        </Variant>
    </Paradigm>
    <Paradigm pdgId="1313442" lemma="суспензава+ць" tag="VTMNX" meaning="прывесці (прыводзіць) цвёрдыя рэчывы ў завіслы стан">
        <Variant id="a" lemma="суспензава+ць">
            <Slounik name="piskunou2012" idx="185521">{b}суспензава´ць{/b} {i}зак.{/i} і {i}незак.{/i}, -зу´ю, -зу´е /// v4{sup}2{/sup}</Slounik>
            <Form tag="0">суспензава+ць</Form>
            <Form tag="R1S">суспензу+ю</Form>
            <Form tag="R2S">суспензу+еш</Form>
            <Form tag="R3S">суспензу+е</Form>
            <Form tag="R1P">суспензу+ем</Form>
            <Form tag="R2P">суспензу+еце</Form>
            <Form tag="R3P">суспензу+юць</Form>
            <Form tag="PMS">суспензава+ў</Form>
            <Form tag="PFS">суспензава+ла</Form>
            <Form tag="PNS">суспензава+ла</Form>
            <Form tag="PXP">суспензава+лі</Form>
            <Form tag="I2S">суспензу+й</Form>
            <Form tag="I2P">суспензу+йце</Form>
            <Form tag="RG">суспензу+ючы</Form>
        </Variant>
    </Paradigm>
    <Paradigm pdgId="1228037" lemma="суспензава+ць" tag="VTPNX" meaning="прывесці (прыводзіць) цвёрдыя рэчывы ў завіслы стан">
        <Variant id="a" pravapis="A2008" lemma="суспензава+ць">
            <Slounik name="piskunou2012" idx="185521">{b}суспензава´ць{/b} {i}зак.{/i} і {i}незак.{/i}, -зу´ю, -зу´е /// v4{sup}2{/sup}</Slounik>
            <Form tag="0">суспензава+ць</Form>
            <Form tag="F1S">суспензу+ю</Form>
            <Form tag="F2S">суспензу+еш</Form>
            <Form tag="F3S">суспензу+е</Form>
            <Form tag="F1P">суспензу+ем</Form>
            <Form tag="F2P">суспензу+еце</Form>
            <Form tag="F3P">суспензу+юць</Form>
            <Form tag="PMS">суспензава+ў</Form>
            <Form tag="PFS">суспензава+ла</Form>
            <Form tag="PNS">суспензава+ла</Form>
            <Form tag="PXP">суспензава+лі</Form>
            <Form tag="I2S">суспензу+й</Form>
            <Form tag="I2P">суспензу+йце</Form>
            <Form tag="PG">суспензава+ўшы</Form>
        </Variant>
    </Paradigm>
    <Paradigm pdgId="1229444" lemma="фехтава+цца" tag="VIMRX">
        <Variant id="a" pravapis="A2008" lemma="фехтава+цца">
            <Slounik name="piskunou2012" idx="201531">{b}фехтава´цца{/b} {i}незак.{/i}, -ту´юся, -ту´ецца /// v4{sup}2{/sup}</Slounik>
            <Form tag="0">фехтава+цца</Form>
            <Form tag="R1S">фехту+юся</Form>
            <Form tag="R2S">фехту+ешся</Form>
            <Form tag="R3S">фехту+ецца</Form>
            <Form tag="R1P">фехту+емся</Form>
            <Form tag="R2P">фехту+ецеся</Form>
            <Form tag="R3P">фехту+юцца</Form>
            <Form tag="PMS">фехтава+ўся</Form>
            <Form tag="PFS">фехтава+лася</Form>
            <Form tag="PNS">фехтава+лася</Form>
            <Form tag="PXP">фехтава+ліся</Form>
            <Form tag="I2S">фехту+йся</Form>
            <Form tag="I2P">фехту+йцеся</Form>
            <Form tag="RG">фехту+ючыся</Form>
        </Variant>
    </Paradigm>
    <Paradigm pdgId="1229471" lemma="халерава+ць" tag="VIMNX">
        <Variant id="a" pravapis="A2008" lemma="халерава+ць">
            <Slounik name="piskunou2012" idx="203840">{b}халерава´ць{/b}* {i}незак.{/i}, халяру´ю, -ру´е /// v4{sup}2{/sup}</Slounik>
            <Form tag="0">халерава+ць</Form>
            <Form tag="R1S">халяру+ю</Form>
            <Form tag="R2S">халяру+еш</Form>
            <Form tag="R3S">халяру+е</Form>
            <Form tag="R1P">халяру+ем</Form>
            <Form tag="R2P">халяру+еце</Form>
            <Form tag="R3P">халяру+юць</Form>
            <Form tag="PMS">халерава+ў</Form>
            <Form tag="PFS">халерава+ла</Form>
            <Form tag="PNS">халерава+ла</Form>
            <Form tag="PXP">халерава+лі</Form>
            <Form tag="I2S">халяру+й</Form>
            <Form tag="I2P">халяру+йце</Form>
            <Form tag="RG">халяру+ючы</Form>
        </Variant>
    </Paradigm>
    <Paradigm pdgId="1229706" lemma="чакерава+цца" tag="VIMRX">
        <Variant id="a" pravapis="A2008" lemma="чакерава+цца">
            <Slounik name="piskunou2012" idx="208727">{b}чакерава´цца{/b} {i}незак.{/i}, -ру´юся, -ру´ецца /// v4{sup}2{/sup}</Slounik>
            <Form tag="0">чакерава+цца</Form>
            <Form tag="R1S">чакеру+юся</Form>
            <Form tag="R2S">чакеру+ешся</Form>
            <Form tag="R3S">чакеру+ецца</Form>
            <Form tag="R1P">чакеру+емся</Form>
            <Form tag="R2P">чакеру+ецеся</Form>
            <Form tag="R3P">чакеру+юцца</Form>
            <Form tag="PMS">чакерава+ўся</Form>
            <Form tag="PFS">чакерава+лася</Form>
            <Form tag="PNS">чакерава+лася</Form>
            <Form tag="PXP">чакерава+ліся</Form>
            <Form tag="I2S">чакеру+йся</Form>
            <Form tag="I2P">чакеру+йцеся</Form>
            <Form tag="RG">чакеру+ючыся</Form>
        </Variant>
    </Paradigm>
    <Paradigm pdgId="1229707" lemma="чакерава+ць" tag="VTMNX" meaning="распілоўваць што-небудзь (чакераваць лес, дрэвы)">
        <Variant id="a" pravapis="A2008" lemma="чакерава+ць">
            <Slounik name="piskunou2012" idx="208728">{b}чакерава´ць{/b} {i}незак.{/i}, -ру´ю, -ру´е /// v4{sup}2{/sup}</Slounik>
            <Form tag="0">чакерава+ць</Form>
            <Form tag="R1S">чакеру+ю</Form>
            <Form tag="R2S">чакеру+еш</Form>
            <Form tag="R3S">чакеру+е</Form>
            <Form tag="R1P">чакеру+ем</Form>
            <Form tag="R2P">чакеру+еце</Form>
            <Form tag="R3P">чакеру+юць</Form>
            <Form tag="PMS">чакерава+ў</Form>
            <Form tag="PFS">чакерава+ла</Form>
            <Form tag="PNS">чакерава+ла</Form>
            <Form tag="PXP">чакерава+лі</Form>
            <Form tag="I2S">чакеру+й</Form>
            <Form tag="I2P">чакеру+йце</Form>
            <Form tag="RG">чакеру+ючы</Form>
        </Variant>
    </Paradigm>
    <Paradigm pdgId="1229984" lemma="шулерава+ць" tag="VIMNX" meaning="быць шулерам">
        <Variant id="a" pravapis="A2008" lemma="шулерава+ць">
            <Slounik name="piskunou2012" idx="213447">{b}шулерава´ць{/b}* {i}незак.{/i}, -ру´ю, -ру´е /// v4{sup}2{/sup}</Slounik>
            <Form tag="0">шулерава+ць</Form>
            <Form tag="R1S">шулеру+ю</Form>
            <Form tag="R2S">шулеру+еш</Form>
            <Form tag="R3S">шулеру+е</Form>
            <Form tag="R1P">шулеру+ем</Form>
            <Form tag="R2P">шулеру+еце</Form>
            <Form tag="R3P">шулеру+юць</Form>
            <Form tag="PMS">шулерава+ў</Form>
            <Form tag="PFS">шулерава+ла</Form>
            <Form tag="PNS">шулерава+ла</Form>
            <Form tag="PXP">шулерава+лі</Form>
            <Form tag="I2S">шулеру+й</Form>
            <Form tag="I2P">шулеру+йце</Form>
            <Form tag="RG">шулеру+ючы</Form>
        </Variant>
    </Paradigm>
    <Paradigm pdgId="1313247" lemma="інверсава+ць" tag="VTMNX">
        <Variant id="a" lemma="інверсава+ць">
            <Slounik name="piskunou2012" idx="75209">{b}інверсава´ць{/b} {i}зак.{/i} і {i}незак.{/i}, {i}лінгв.{/i}, -су´ю, -су´е /// v4{sup}2{/sup}</Slounik>
            <Form tag="0">інверсава+ць</Form>
            <Form tag="R1S">інверсу+ю</Form>
            <Form tag="R2S">інверсу+еш</Form>
            <Form tag="R3S">інверсу+е</Form>
            <Form tag="R1P">інверсу+ем</Form>
            <Form tag="R2P">інверсу+еце</Form>
            <Form tag="R3P">інверсу+юць</Form>
            <Form tag="PMS">інверсава+ў</Form>
            <Form tag="PFS">інверсава+ла</Form>
            <Form tag="PNS">інверсава+ла</Form>
            <Form tag="PXP">інверсава+лі</Form>
            <Form tag="I2S">інверсу+й</Form>
            <Form tag="I2P">інверсу+йце</Form>
            <Form tag="RG">інверсу+ючы</Form>
        </Variant>
    </Paradigm>
    <Paradigm pdgId="1220616" lemma="інверсава+ць" tag="VTPNX">
        <Variant id="a" pravapis="A2008" lemma="інверсава+ць">
            <Slounik name="piskunou2012" idx="75209">{b}інверсава´ць{/b} {i}зак.{/i} і {i}незак.{/i}, {i}лінгв.{/i}, -су´ю, -су´е /// v4{sup}2{/sup}</Slounik>
            <Form tag="0">інверсава+ць</Form>
            <Form tag="F1S">інверсу+ю</Form>
            <Form tag="F2S">інверсу+еш</Form>
            <Form tag="F3S">інверсу+е</Form>
            <Form tag="F1P">інверсу+ем</Form>
            <Form tag="F2P">інверсу+еце</Form>
            <Form tag="F3P">інверсу+юць</Form>
            <Form tag="PMS">інверсава+ў</Form>
            <Form tag="PFS">інверсава+ла</Form>
            <Form tag="PNS">інверсава+ла</Form>
            <Form tag="PXP">інверсава+лі</Form>
            <Form tag="I2S">інверсу+й</Form>
            <Form tag="I2P">інверсу+йце</Form>
            <Form tag="PG">інверсава+ўшы</Form>
        </Variant>
    </Paradigm>
    <Paradigm pdgId="1220632" lemma="інфектава+ць" tag="VTPNX">
        <Variant id="a" pravapis="A2008" lemma="інфектава+ць">
            <Slounik name="piskunou2012" idx="76224">{b}інфектава´ць{/b} {i}зак.{/i} {i}і{/i} {i}незак.{/i}, {i}неал.{/i}, -ту´ю, -ту´е /// v4{sup}2{/sup}</Slounik>
            <Form tag="0">інфектава+ць</Form>
            <Form tag="F1S">інфекту+ю</Form>
            <Form tag="F2S">інфекту+еш</Form>
            <Form tag="F3S">інфекту+е</Form>
            <Form tag="F1P">інфекту+ем</Form>
            <Form tag="F2P">інфекту+еце</Form>
            <Form tag="F3P">інфекту+юць</Form>
            <Form tag="PMS">інфектава+ў</Form>
            <Form tag="PFS">інфектава+ла</Form>
            <Form tag="PNS">інфектава+ла</Form>
            <Form tag="PXP">інфектава+лі</Form>
            <Form tag="I2S">інфекту+й</Form>
            <Form tag="I2P">інфекту+йце</Form>
            <Form tag="PG">інфектава+ўшы</Form>
        </Variant>
    </Paradigm>
    <Paradigm pdgId="1313258" lemma="інфектава+ць" tag="VTMNX">
        <Variant id="a" lemma="інфектава+ць">
            <Slounik name="piskunou2012" idx="76224">{b}інфектава´ць{/b} {i}зак.{/i} {i}і{/i} {i}незак.{/i}, {i}неал.{/i}, -ту´ю, -ту´е /// v4{sup}2{/sup}</Slounik>
            <Form tag="0">інфектава+ць</Form>
            <Form tag="R1S">інфекту+ю</Form>
            <Form tag="R2S">інфекту+еш</Form>
            <Form tag="R3S">інфекту+е</Form>
            <Form tag="R1P">інфекту+ем</Form>
            <Form tag="R2P">інфекту+еце</Form>
            <Form tag="R3P">інфекту+юць</Form>
            <Form tag="PMS">інфектава+ў</Form>
            <Form tag="PFS">інфектава+ла</Form>
            <Form tag="PNS">інфектава+ла</Form>
            <Form tag="PXP">інфектава+лі</Form>
            <Form tag="I2S">інфекту+й</Form>
            <Form tag="I2P">інфекту+йце</Form>
            <Form tag="RG">інфекту+ючы</Form>
        </Variant>
    </Paradigm>
</Wordlist>
